【裁判字號】    98,訴,132
【裁判日期】    990421
【裁判案由】    強盜等
【裁判全文】
臺灣桃園地方法院刑事判決               98年度訴字第132號
公  訴  人  臺灣桃園地方法院檢察署檢察官
被      告  丁○○原名房幸明.
選任辯護人  洪榮彬律師
            李怡卿律師
被      告  甲○○
選任辯護人  廖國訓律師
被      告  乙○○原名丙○○.
指定辯護人  康勝男律師
上列被告等因強盜等案件，經檢察官提起公訴（97年度偵字第66
23號），及追加起訴（97年度蒞追字第6 號、97年度蒞字第1869
0 號），本院合併判決如下：
    主  文
丁○○未經許可，製造爆裂物，處有期徒刑捌年，併科罰金新臺
幣拾萬元，罰金如易服勞役，以新臺幣壹仟元折算壹日。又意圖
為自己不法之所有，結夥三人以上，攜帶兇器，以強暴、脅迫至
使不能抗拒，而取他人之物，未遂，處有期徒刑陸年。扣案之伸
縮警棍貳支、童軍繩壹條均沒收。應執行有期徒刑拾貳年，併科
罰金新臺幣拾萬元，罰金如易服勞役，以新臺幣壹仟元折算壹日
。扣案之伸縮警棍貳支、童軍繩壹條均沒收。
甲○○意圖為自己不法之所有，結夥三人以上，攜帶兇器，以強
暴、脅迫至使不能抗拒，而取他人之物，未遂，處有期徒刑伍年
。扣案之伸縮警棍貳支、童軍繩壹條均沒收。
乙○○意圖為自己不法之所有，結夥三人以上，攜帶兇器，以強
暴、脅迫至使不能抗拒，而取他人之物，未遂，處有期徒刑貳年
。緩刑伍年。扣案之伸縮警棍貳支、童軍繩壹條均沒收。其餘被
訴部分，無罪。
    事  實
一、丁○○明知具有殺傷力或破壞性之爆裂物為槍砲彈藥刀械管
    制條例第4 條第1 項第2 款所管制之物品，非經中央主管機
    關之許可，不得製造，竟基於製造具殺傷力爆裂物之犯意，
    於民國97年2 月15日某時，在桃園縣桃園市○○路某處，以
    挖取自備爆竹內部之火藥，裝填在白色金屬圓柱體容器（市
    售髮膠罐，外觀為高19公分，直徑5 公分，淨重467 公克）
    內，頂端中心點以金屬螺絲固定住，並加裝爆引之方式，未
    經許可製造具有殺傷力、破壞性，可於瞬間將人及物殺傷或
    毀損之爆裂物1 個，完成後加以持有。
二、丁○○因不滿其女友甲○○仍與前男友戊○○來往，為報復
    戊○○，且所經營之汽車美容店需要資金周轉調度，即夥同
    甲○○、友人乙○○共同基於意圖為自己不法所有加重強盜
    之犯意聯絡，由甲○○以電話邀約戊○○，於民國97年2 月
    29日下午5 時15分許見面，屆時由丁○○預先準備數位相機
    1 台、切結書、和解書、借據、本票、童軍繩1 條及客觀上
    足供為兇器使用之伸縮警棍2 支等物，藏身甲○○駕駛之車
    號6217- KV號自用小客車後車廂，乙○○則經丁○○電話通
    知至丁○○經營之汽車美容店拿取丁○○所有之白色袋子1
    只（乙○○不知其內藏放丁○○前揭自製具殺傷力之爆裂物
    1 個），駕駛車號8U-1602 號自用小客車尾隨在後，復由甲○○駕車搭載戊○○，至桃園縣龜山鄉○○路○ 段1483號「
    微閣汽車旅館」303 號房內，丁○○利用甲○○及戊○○進
    入房間後，以自備鑰匙打開車廂，再開門讓乙○○進入，2
    人即於甲○○與戊○○在房間內發生性行為時，持數位相機
    在門外錄影，錄得影像後，再分持預藏伸縮鐵棍各1 支，衝
    入毆打戊○○，致其受有背部、雙肩及左手臂多處挫傷，乙○○並叫戊○○左腳放入冰桶，致其不能抗拒，丁○○即持
    預藏童軍繩1 條、預先書立之和解書、借據、切結書各1 紙
    及本票1 本，要求戊○○簽名，以支付新台幣（下同）1,00
    0 萬元作為賠償，與此同時丁○○並持前揭自製爆裂物恫嚇
    稱：這罐很厲害，必要時可與戊○○一起死等語。嗣因戊○○堅決不簽立上開文件，丁○○即持戊○○所有之NOKIA 行
    動電話，以該電話聯絡戊○○女友陳倩如，告知戊○○遭發
    現與其女友甲○○發生性行為，要求陳倩如準備賠償金等語
    ，嗣並與甲○○、乙○○強押戊○○至虎頭山繼續商談，經
    討價還價，丁○○稱要150 萬元，且頭期款要付得漂亮一點
    等語，丁○○復持戊○○所有之NOKIA 行動電話，以該電話
    聯絡戊○○女友陳倩如至桃園縣龜山鄉○○路與自強東路口
    某麥當勞餐廳交付，嗣經陳倩如報警後，甲○○、丁○○及
    乙○○帶戊○○至上址赴約時遭警查獲，而未得逞，並扣得
    上開數位相機1 台、爆裂物1 個、伸縮警棍2 支、童軍繩1
    條、和解書、借據、切結書各1 紙、本票1 本、丁○○背包
    內之戊○○行動電話1 支及與本案無關之球棒1 支。
三、案經桃園縣政府警察局龜山分局報請臺灣桃園地方法院檢察
    署檢察官偵查起訴及追加起訴。
    理  由
壹、證據能力之判斷：
一、按被告之自白，非出於強暴、脅迫、利誘、詐欺、疲勞訊問
    、違法羈押或其他不正之方法，且與事實相符者，得為證據
    ；被告陳述其自白係出於不正之方法者，應先於其他事證而
    為調查，該自白如係經檢察官提出者，法院應命檢察官就自
    白之出於自由意志，指出證明之方法，刑事訴訟法第156 條
    第1 項、第3 項定有明文。準此，被告丁○○及其辯護人、
    被告甲○○及其辯護人、被告乙○○及其辯護人對檢察官所
    提被告自己於警詢時及偵查中不利於己供述，證據能力並無
    意見，復本院亦查無有何顯然不正之方法取得情事，而悖於
    被告之自由意志，是被告前開不利於己供述得為證據，合先
    敘明。
二、被告以外之人於審判外之陳述筆錄：
    證人即共同被告丁○○、甲○○、乙○○、證人即被害人戊○○、陳倩如於警詢及偵查中之供述：
    按被告以外之人於審判外之言詞或書面陳述，除法律有規定
    者外，不得作為證據，刑事訴訟法第159 條第1 項定有明文
    。查證人即共同被告丁○○、甲○○、乙○○、證人即被害
    人戊○○、陳倩如於警詢、偵訊所為之陳述，固屬被告以外
    之人於審判外之陳述，惟證人即共同被告丁○○、甲○○、
    乙○○、證人即被害人戊○○、陳倩如業經本院審理時傳喚
    到庭，並予被告詰問之機會，並再提示證人即共同被告丁○○、甲○○、乙○○、證人即被害人戊○○、陳倩如上開警
    詢、偵訊筆錄之要旨，由被告依法對之有對質之機會，有本
    院審判筆錄可按，既已賦予被告反對詰問權，依「延緩對質
    詰問權」之法理，證人即共同被告丁○○、甲○○、乙○○
    、證人即被害人戊○○、陳倩如於警詢、偵訊所為之陳述，
    與審判期日所言相符者即有證據能力，而有不符者，經核其
    等審判外陳述並無外部情狀不可信情事，符合刑事訴訟法第
    159 條之2 規定，亦有證據能力，惟證明力如何，仍由本院
    依經驗及論理法則本於確信判斷之。本院於準備程序及審判
    期日之初，固以未經被告本人對質及不符合傳聞例外為由諭
    知被告以外之人審判外陳述無證據能力，惟此處對質詰問之
    欠缺既已補足，其等審判外陳述不論是否與審判中一致，基
    於上述理由，因而有證據能力，自無是否撤銷原裁定之疑問
    ，併此敘明。
三、內政部警政署刑事警察局97年4 月30日刑偵五字第09700630
    84號鑑驗通知書、98年3 月11日刑偵五字第0980027205號函
    ：
  (一)按法院或檢察官得囑託醫院、學校或其他相當之機關、團體
    體為鑑定，或審查他人之鑑定，並準用（刑事訴訟法，以下
    同）第203 條至第206 條之1 之規定；其須以言詞報告或說
    明時，得命實施鑑定或審查之人為之。第163 條第1 項、第
    166 條至第167 條之7 （交互詰問相關規定）、第202 條（
    鑑定人應於鑑定前具結）之規定，於前項由實施鑑定或審查
    之人為言詞報告或說明之情形準用之。刑事訴訟法第208 條
    第1 、2 項定有明文。此即所謂「機關（團體）鑑定」之制
    度。另按證人、鑑定人依法應具結而未具結者，其證言或鑑
    定意見，不得作為證據。刑事訴訟法第158 條之3 ，定有明
    文。又依據同法第186 條第1 項前段、第203 條規定，除法
    律有特別規定外，證人、鑑定人於陳述或鑑定前，原則上均
    應具結，以符法律明定之調查證據程序，始符嚴格證明法則
    。有疑問者，刑事訴訟法第208 條可否解釋為同法第202 條
    之特別規定，因而排除同法第158 條之3 之適用，使得並無
    具結之機關（團體）鑑定，具有證據能力？實務多數見解似
    採肯定說，實務操作上向來將「機關鑑定」與所謂「自然人
    鑑定」區分，認為後者依據同法第202 條應為具結，而前者
    因為修正前本條規定，並無必須命實際為鑑定之人為具結之
    明文，亦無準用同法第202 條之規定，實務因而認為，於囑
    託機關鑑定時，縱未命該醫院實際為鑑定之人簽名蓋章及具
    結，仍不得任意指為採證違背法則（最高法院75年台上字第
    5555號判例）。又修正後即現行本條第1 項雖增訂「得命實
    施鑑定或審查之人，以言詞報告或說明」之規定，並且於同
    條第2 項明定實施鑑定或審查之人為言詞報告或說明，「準
    用第202 條（即應具結）」之規定。解釋上前述實務見解所
    認為「機關鑑定無庸具結」之見解仍未因本條修正而改變，
    僅係法院或檢察官命實施鑑定或審查者以言詞報告或說明時
    ，「準用」應具結之規定。本院以為，不論修正前或後之規
    定，解釋上均未排除機關鑑定，其實際實施鑑定者，仍應具
    結之規定，換言之，刑事訴訟法第202 條之規定仍應「適用
    」於機關鑑定，理由如下：
  1.所謂「機關鑑定」之制度，係立法者授權法院或檢察官於選
    任個別自然人實施鑑定之外，亦得囑託具公信力之專業機關
    、團體進行鑑定，但這並不表示鑑定人即為「機關、團體」
    ，而非自然人，蓋司法機關通常無法確知某特定自然人具有
    某特定專業知識能力，惟可以囑託該特定專業機關團體為鑑
    定，該機關團體自僅得委由機關團體中之某位或某幾位特定
    自然人實施鑑定，機關或團體本身無可能為鑑定人，例如囑
    託「法務部調查」為鑑定機關，以鑑定扣案物品是否確為何
    級毒品、或採集指紋鑑定與何人指紋吻合等鑑定，該局自僅
    能委由機關內具該特定專業知識之人擔任此鑑定任務，此時
    鑑定人仍為「法務部調查局之該特定專業人員」，而非「法
    務部調查局」該機關，解釋上該專業人員（可能為司法警察
    或公務員或委外之專業人士）當然應依刑事訴訟法第202 條
    之規定具結，豈能僅因為其任職於或受委託於某機關、團體
    ，即因而免除具結之義務（相同見解，請參見林鈺雄教授，
    刑事訴訟法，上冊總則編，2004年9 月，四版，第486 頁）
    。
  2.不論修正前並無「準用」第202 條之明文，或修正後規定，
    鑑定後以言詞報告或說明時，始「準用」該條之規定，正突
    顯出鑑定人應具結，本係「直接適用」刑事訴訟法第202 條
    之結果，自無再藉由同法第208 條「準用」之餘地。現行第
    208 條第2 項之「準用」規定，應係錯誤規定，解釋上直接
    適用同第202 條即可，至少該準用規定之適用，應採目的性
    限縮之適用態度，解釋上應與同法第208 條第1 項為體系解
    釋，係指「機關或團體」該「法人本身」不用具結，如當事
    人對於機關（團體）出具之鑑定結果不爭執，即令實際實施
    鑑定之自然人未於該機關（團體）出具之鑑定書中具結，該
    鑑定書仍具證據能力，惟如當事人任一方有所爭執時，即應
    命實際鑑定之自然人到庭陳述或報告，此時該特定人應係於
    製作書面鑑定書，即「鑑定後」具結，所以與第202 條所規
    定「鑑定前」之具結尚有不同，所以立法者規定「準用」之
    。
  3.按鑑定之經過及其結果，應命鑑定人以言詞或書面報告。刑
    事訴訟法第206 條第1 項定有明文。刑事訴訟法第159 條第
    1 項之立法理由因而認為鑑定人之鑑定報告書，不受傳聞法
    則之限制，而具證據能力。惟鑑定報告書通常係鑑定機關（
    鑑定人）於審判外所製作之書面，其屬審判外之陳述性質，
    甚為明確，同法第206 條第1 項之規定，旨在規範鑑定人就
    其鑑定之經過及結果，得以言詞或書面之方式陳述而已，亦
    即解釋上到庭之鑑定人得以言詞陳述，並輔以書面、圖表等
    文字說明，不應以曲解本條，反使得鑑定人免除其到庭接受
    調查程序之義務（相同見解參見陳運財教授，傳聞法則之理
    論與實踐，月旦法學雜誌，第97期，第103 頁以下）。足見
    該條項立法理由尚值商榷。解釋上機關鑑定若果如實務多數
    見解，一方面認為實際實施鑑定之人無庸具結，一方面又援
    用前述錯誤的立法理由，認為機關鑑定書為傳聞法則之例外
    ，具有證據能力，則當事人無從詰問鑑定人，其結果係同時
    架空嚴格證明法則、傳聞法則及直接審理原則，並嚴重侵害
    被告之訴訟權。是解釋上透過具結之擔保，至少可以免除侵
    害人民訴訟權之疑慮，並且適用刑事訴訟法第208 條第2 項
    之例外規定時，應採目的性擴張之態度，解釋上除經當事人
    同意，或另符合第159 條之1 以下之例外規定，否則，即令
    曾經鑑定人於審判外具結，該鑑定書仍無證據能力，原則上
    均應傳喚實際實施鑑定之人到庭，於審判庭經具結後，由當
    事人針對鑑定之程序及內容等事項詰問之，如此被告憲法上
    之訴訟權始足獲得確保，該鑑定書始取得證據能力。
  (二)查被告丁○○及其辯護人、被告甲○○及其辯護人、被告乙○○及其辯護人於本院審理時，就內政部警政署刑事警察局
    97年4 月30日刑偵五字第0970063084號鑑驗通知書、98年3
    月11日刑偵五字第0980027205號函之證據能力均不爭執，迄
    至本件辯論終結時，亦未聲明異議，復核該鑑驗通知書與檢
    察官主張之犯罪事實有關聯性，是可認前開鑑定書函具有證
    據能力，併此敘明。
四、另財團法人天主教聖保祿醫院診斷證明書係從事業務之人於
    業務上或通常業務過程所須製作之紀錄文書、證明文書，現
    場錄影光碟1 片、贓物認領保管單1 紙、照片、扣案數位相
    機1 台、爆裂物1 個、伸縮警棍2 支、童軍繩1 條、球棒1
    支、和解書、借據、切結書各1 紙、本票1 本等物，均與本
    案事實具有自然關聯性，復分屬書證、物證性質，且查無事
    證足認有違背法定程序或經偽造、變造所取得之情事，而被
    告及其辯護人對此部分之證據能力亦無意見，是堪認皆有證
    據能力，附此敘明。
貳、認定事實所憑之證據及理由：
一、被告丁○○製造爆裂物部分：
    訊據被告丁○○於本院審理時固坦承持有前揭爆裂物，惟矢
    口否認有前揭製造爆裂物之犯行，辯稱略以：伊認為該爆裂
    物沒有殺傷力，不是伊製造的，是洗車廠之客戶在過年期間
    看到伊在販賣煙火而給伊的，是完整交給伊的云云（詳本院
    98年度訴字第132 號卷第101 頁），又辯稱略以：該爆裂物
    係伊在春節前向批發煙火商「阿樂」買的，並送到伊店內，
    並稱要伊自己拿去玩，伊沒有加工過，包括上面的引線伊都
    沒有動，伊不知有沒有殺傷力云云（詳本院98年度訴字第13
    2 號卷第186 頁正面、背面），復辯稱略以：該爆裂物係伊
    私底下至桃園市○○路與振興中學附近的巷子買的云云（詳
    本院98年度訴字第132 號卷第215 頁正面、背面）。經查：
  (一)乙○○於本院審理時證稱略以：該爆裂物放在一個白色袋子
    內，放置於丁○○與甲○○一起開設的汽車美容店，是丁○○打電話給伊，請伊幫他拿該白色袋子到微閣汽車旅館，當
    時進入微閣汽車旅館丁○○拿出來嚇被害人戊○○時，伊才
    知道有此東西等語（詳本院98年度訴字第132 號卷第186 頁
    ），另被害人戊○○於本院審理時證稱略以：丁○○與乙○○毆打伊之後，丁○○並持前揭自製爆裂物恫赫稱：這罐很
    厲害，必要時可與戊○○一起死等語（詳本院98年度訴字第
    132 號卷第103 頁背面），由上開證人證詞之補強證據，足
    證被告丁○○前開出於任意性自白其持有前揭爆裂物等語核
    與事實相符。
  (二)至被告丁○○固於審判期日為上述辯稱，惟其於準備程序供
    承略以：伊不清楚什麼是製造爆裂物，伊有將爆竹內火藥挖
    出裝填在金屬容器內之行為等語（詳本院98年度訴字第132
    號卷第51頁），又供承略以：該火藥係伊的，伊在元宵節要
    結束時，去虎頭山放煙火，當時警察去取締，伊只是把火藥
    拔出來，再裝入另1 個鋁罐的瓶子裡，伊去找被害人時，有
    將炸藥1 瓶拿出來嚇對方，伊承認有製造爆裂物等語（詳本
    院97年度審訴字第2311號卷第55頁），被告丁○○之辯護人
    亦於書狀記載「被告丁○○固有以沖天炮之火藥，填充於鐵
    罐內，製成土製爆裂物」等語（見本院98年度訴字第132 號
    卷第25頁），核與其於警詢供稱略以：伊於97年元宵節期間
    ，向攤販購得爆竹，挖取其內部裝填之火藥自製而成等語（
    詳偵查卷第14頁），及偵訊供稱略以：火藥係伊自己放進瓶
    子的，是在元宵節時買鞭炮來玩，剩餘的鞭炮伊就把火藥拿
    出來，是在元宵節當天晚上做好的，目的是要拿來玩，伊去
    找被害人時有把上開炸藥1 瓶帶進房間內，伊在跟被害人談
    判時，有拿出來嚇對方等語（詳偵查卷第94頁），均大致相
    符，衡情倘如被告丁○○於本院審理時所辯，該爆裂物係伊
    向他人買受或收受，實不可能於警詢、偵訊及準備程序，並
    委任辯護人撰寫書狀時均一致供稱係伊自行製造爆裂物，並
    詳細說明製作之經過情形之理，是其於審判期日所辯顯係畏
    罪卸責之詞，不足採信，堪信該爆裂物係丁○○所製造無疑
    。
  (三)此外，另有搜索扣押筆錄、扣押物品目錄表及照片在卷可稽
    ，並有扣案之爆裂物1 個可按。且本案扣案之爆裂物經送鑑
    定結果：送驗證物為白色金屬圓柱體容器（市售髮膠罐，外
    觀為高19公分，直徑5 公分，淨重467 公克）內，頂端中心
    點有一金屬螺絲固定住，底部上方13公分、直徑2.2 公分處
    有一圓孔，自容器內連接長33公分爆引以膠質物及膠帶密封
    ，經以X 光檢視後發現後端有數顆圓形狀黑色影像，疑似裝
    填不明物質，經採實際測試法，遙控點燃該送驗證物，實際
    引爆測試時以廢棄之輪胎（一般約為厚度0.2 ─0.5mm 內含
    鋼絲之橡膠物品）當作掩體來遮蔽爆裂物，經點燃後，送驗
    之爆裂物發生爆炸並將輪胎炸飛及炸裂，因引爆後威力強大
    並無殘留物質供鑑驗成分，僅依爆炸時之威力與產生之白煙
    ，研判所填裝之火藥為煙火類火藥，重約317 公克，依據司
    法院祕書長81年6 月11日祕台廳(二)字第06985 號函釋：殺傷
    力的標準為在最具威力的適當距離，以彈丸可穿入人體皮肉
    層之動能為基準。鑑驗爆裂物有無殺傷力時，因爆炸發生時
    ，碎片及爆震波係以立體同心圓方式向外推進，故無法適用
    槍枝之殺傷力之認定標準（以固定方向子彈在一定距離的射
    出動能達20焦耳），故爆裂物殺傷力之認定實務上採上揭司
    法院祕書長函之定義為認定標準。綜上，該送驗證物，經X
    光檢視及實際點燃測試結果，內含不明顆粒及填裝物，研判
    為內含煙火類火藥約317 公克可點火式之爆裂物，且因爆炸
    威力可將廢棄之輪胎（一般約為厚度0.2 ─0.5mm 內含鋼絲
    之橡膠物品）炸飛及炸裂，研判具有殺傷力，此有內政部警
    政署刑事警察局97年4 月30日刑偵五字第0970063084號鑑驗
    通知書、98年3 月11日刑偵五字第0980027205號函、鑑定過
    程光碟在卷可稽（見偵查卷第115 頁、本院98年度訴字第13
    2 號卷第66頁至第67頁）。復經本院當庭勘驗鑑定經過光碟
    ，勘驗結果：一、引爆過程、輪胎炸飛及炸裂之結果均同內
    政部警政署刑事警察局98年3 月11日刑偵五字第0980027205
    號函說明之內容。二、另補充：鑑定人係將爆裂物放置於3
    只大型輪胎下方點燃，爆裂結果為三只輪胎均炸飛至他處，
    其中一只完全爆裂，另二只自圖片外觀看似未炸裂，但與爆
    裂之該只輪胎重疊在一起，點燃時放置於三只輪胎右側之弧
    形鐵皮亦遭炸飛及碎裂，另左側大型鐵製圓桶亦因爆炸而移
    位，仍在原先放置之位置附近。此有本院勘驗筆錄在卷可稽
    （見本院98年度訴字第132 號卷第336 頁）。復內政部警政
    署刑事警察局98年3 月11日刑偵五字第0980027205號函敘明
    係以司法院祕書長81年6 月11日祕台廳(二)字第06985 號函釋
    ：殺傷力的標準為在最具威力的適當距離，以彈丸可穿入人
    體皮肉層之動能為基準等語明確。又按所謂「爆裂物」，係
    指其物有爆發性具破壞力，可於瞬間將人及物殺傷或毀損而
    言，最高法院22年度上字第4131號著有判例可資參照。足認
    本案扣案之爆裂物1 枚確實具有殺傷力甚明。則本案被告丁○○所製造之前揭扣案物1 枚確為爆裂物無訛。本案此部分
    事證明確，應依法論科。
二、被告丁○○、甲○○、乙○○3人強盜未遂部分：
    訊據被告丁○○、甲○○、乙○○3 人於本院審理時固坦承
    由甲○○邀約戊○○見面，丁○○藏身甲○○駕駛之自用小
    客車後車廂，乙○○駕駛自用小客車尾隨在後，復由甲○○
    駕車搭載戊○○，至「微閣汽車旅館」303 號房內，丁○○
    利用甲○○及戊○○進入房間後，以自備鑰匙打開車廂，再
    開門讓乙○○進入，2 人即於甲○○與戊○○在房間內發生
    性行為時，持數位相機在門外錄影，錄得影像後，再分持預
    藏伸縮鐵棍各1 支，衝入毆打戊○○，乙○○並叫戊○○左
    腳放入冰桶，丁○○即持預藏童軍繩1 條、預先書立之和解
    書、借據、切結書各1 紙及本票1 本，要求戊○○簽名，以
    支付1, 000萬元作為賠償，丁○○並持前揭爆裂物恫嚇稱戊○○，嗣丁○○即持戊○○所有之NOKIA 行動電話聯絡戊○○女友陳倩如，要求陳倩如準備賠償金等語，嗣並強押戊○○至虎頭山繼續商談，並以該電話聯絡戊○○女友陳倩如至
    某麥當勞餐廳交付，嗣經陳倩如報警後，甲○○、丁○○及
    乙○○帶戊○○至上址赴約時遭警查獲等情。惟均矢口否認
    有何強盜未遂之犯行，被告丁○○辯稱略以：伊僅係恐嚇取
    財，否認強盜犯行云云（見本院98年度訴字第132 號卷第25
    9 頁）；被告甲○○辯稱略以：伊僅係恐嚇被害人戊○○，
    沒有要錢的意思，也不知道丁○○要去要錢云云（見本院98
    年度訴字第132 號卷第258 頁背面）；被告乙○○辯稱略以
    ：伊確實有打被害人戊○○，也有強迫戊○○將腳放置於冰
    桶內，伊是想教訓戊○○，但是伊沒有要錢的意思云云（見
    本院98年度訴字第132 號卷第258 頁背面）。惟查：
  (一)戊○○於上揭時地經被告甲○○邀約至「微閣汽車旅館」發
    生性行為時，被告丁○○、乙○○持數位相機在門外錄影後
    ，再分持伸縮警棍各1 支，衝入毆打戊○○，乙○○並叫戊○○左腳放入冰桶，丁○○即持預藏童軍繩1 條、預先書立
    之和解書、借據、切結書各1 紙及本票1 本，要求戊○○簽
    名，以支付1,000 萬元作為賠償，丁○○並持前揭爆裂物恫
    嚇稱戊○○，嗣丁○○即持戊○○所有之NOKIA 行動電話聯
    絡戊○○女友陳倩如，要求陳倩如準備賠償金等語，嗣並強
    押戊○○至虎頭山繼續商談，並以該電話聯絡戊○○女友陳
    倩如至某麥當勞餐廳交付，嗣經陳倩如報警後，甲○○、丁○○及乙○○帶戊○○至上址赴約時遭警查獲，而未取得財
    物等情，業據被害人戊○○、陳倩如於本院審理時證述甚詳
    ，核與其等於警詢、偵訊之證述大致相符，並有財團法人天
    主教聖保祿醫院診斷證明書、現場錄影光碟1 片、贓物認領
    保管單1 紙、照片、扣案數位相機1 台、爆裂物1 個、伸縮
    警棍2 支、童軍繩1 條、球棒1 支、和解書、借據、切結書
    各1 紙、本票1 本可佐，亦為被告丁○○、甲○○、乙○○
    於本院供述屬實，自堪認定。
  (二)又查，戊○○於本院審理時證稱略以：伊遭被告丁○○、乙○○分持伸縮警棍各1 支毆打，感到害怕，並擔心回不去，
    嗣被告丁○○拿出一個白色罐子，上面有類似鞭炮的心，並
    稱：這罐很厲害，必要時還可跟伊一起死等語（見本院98年
    度訴字第132 號卷第103 頁正面、背面），參以該爆裂物之
    照片清晰可見引線纏繞（詳偵查卷第71頁左下方照片），另
    該爆裂物經送鑑定結果：爆炸威力可將廢棄之輪胎（一般約
    為厚度0.2 ─0.5mm 內含鋼絲之橡膠物品）炸飛及炸裂，研
    判具有殺傷力等情，足知被害人戊○○當時確因被告丁○○
    、乙○○之強暴、脅迫行為，客觀上足以壓抑被害人之意思
    ，而達不能抗拒之情形。
  (三)再查，被告甲○○於警詢供稱略以：於97年2 月25日晚間在
    丁○○住處，丁○○主動提議要設局陷害戊○○，由伊主動
    邀約戊○○到薇閣汽車旅館作愛，丁○○便躲在車子後車廂
    內伺機直接闖入房內拍攝伊倆性愛過程藉故稱伊與戊○○通
    姦，以恐嚇索取其錢財。因伊想報復戊○○，所以夥同房卓
    2 人藉由本案仙人跳方式伺機向戊○○索取錢財，所以才共
    謀參與此案。共謀分工方式係伊負責誘約戊○○並與其發生
    性關係，房卓2 人負責拍照、恐嚇、索取金錢等語（詳偵查
    卷第29頁、第31頁），又於偵訊供稱略以：戊○○在EMALL
    中要求要跟伊見面，丁○○就向伊提議要設局仙人跳，伊同
    意幫忙（詳偵查卷第95頁）。核與丁○○於警詢供稱略以：
    伊邀請甲○○共謀由甲○○主動邀約戊○○至旅館發生性行
    為，伊躲在甲○○車子的後車廂，等他們開始作愛，伊與丙○○藉此在門外手持數位相機做好捉姦在床之證據準備，趁
    機製造仙人跳方式向戊○○索取金錢，伊等3 人共謀分工方
    式係伊與丙○○負責拍照、恐嚇、索取金錢，甲○○負責誘
    使與戊○○發生性關係等語（詳偵查卷第12頁、第13頁）；
    又於偵訊供稱略以：伊與甲○○、丙○○謀議將戊○○誘出
    要仙人跳等語（詳偵查卷第93頁）；及乙○○於警詢供稱略
    以：丁○○邀請伊至他所經營之汽車美容廠，共謀先由甲○○主動邀戊○○至旅館相姦，伊與丁○○藉此在門外手持數
    位相機做好捉姦在床之證據準備，趁機製造仙人跳方式向戊○○索取金錢。因丁○○稱所經營之汽車美容店需要裝潢資
    金，藉由本案仙人跳方式向戊○○索取金錢，伊純粹為了朋
    友義氣無償參與協助。伊等3 人共謀分工方式係甲○○負責
    誘使與戊○○發生性關係，伊與丁○○負責拍照、恐嚇、索
    取金錢等語（詳偵查卷第22頁、第23頁）；又於偵訊供稱略
    以：伊係因朋友義氣互相幫忙，而跟丁○○一起去拍攝被害
    人與甲○○的性愛畫面，並且拿警棍打被害人等語（詳偵查
    卷第94頁）；復於本院審理時供稱略以：起訴書所載的事實
    經過伊承認，伊確實有持警棍毆打戊○○，伊在店內有聽丁○○要向戊○○要錢等語（見本院98年度訴字第132 號卷第
    101 頁），均大致相符，足知被告甲○○、乙○○、丁○○
    自始參與共謀以仙人跳之方式索取金錢，並就分工方式詳為
    規劃，被告甲○○、乙○○於審理時辯稱沒有要錢的意思云
    云，顯係卸責之詞，不足採信。
  (四)另查，證人戊○○於本院審理時證稱略以：伊有問丁○○何
    時還伊手機，丁○○表示此事解決後才還伊，伊問此事何時
    解決，丁○○表示到時本票要分期開，等到全部給付完畢後
    他會將手機、照片一起還伊。伊認為被告丁○○拿走伊手機
    是為了拿到錢，能夠藉此控制伊不要對外聯絡。被告3 人沒
    有說過要將該手機作為抵債使用，只說先放在丁○○那邊，
    事情完全結束之後手機才會還伊等語（見本院98年度訴字第
    132 號卷第107 頁、第108 頁），核與其於偵訊時證稱略以
    ：伊跟丁○○要還手機，丁○○說等事情解決之後，就會還
    給伊等語相符。堪認被告丁○○拿走戊○○之手機是為了藉
    此控制戊○○對外聯絡之時間、方式及對象，以利順利取得
    財物，尚無不法所有之意思，因而不論扣案手機或尚未簽署
    之切結書、借據等物，均非屬所得財物，而未既遂。
三、綜上，被告等犯罪之事證已臻明確，犯行堪予認定，應依法
    論科。
、論罪科刑之依據：
一、按所謂兇器，其種類並無限制，凡客觀上足對人之生命、身
    體、安全構成威脅，具有危險性之兇器均屬之，且祇須行竊
    時攜帶此種具有危險性之兇器為已足，並不以攜帶之初有行
    兇之意圖為必要，最高法院79年台上字第5253號著有判例可
    資參照。復按強盜罪之行為態樣包含強暴與脅迫，所謂「強
    暴」，係謂直接或間接對於人之身體施以暴力，以壓制被害
    人之抗拒之狀態而言，「脅迫」則係指行為人以威嚇加之於
    被害人，使其精神上萌生恐懼之心理，以達到至使不能抗拒
    之程度，最高法院94年度台上字第7041號判決意旨可資參照
    。又按強盜罪係以強暴、脅迫或他法，使人不能抗拒而取其
    財物或使其交付為構成要件。以脅迫行為使人交付所有物，
    有時雖近似恐嚇，若被害人已喪失意思自由時，即已達於強
    盜之程度，最高法院21年上字第1115號判例可資參照，次按
    強盜罪之強暴、脅迫，以所施用威嚇之程度，客觀上足以壓
    抑被害人之意思，至使不能抗拒為已足。至施用之威嚇手段
    ，客觀上是否足以壓抑被害人之意思自由，應依一般人在同
    一情況下，其意思自由是否因此受壓制為斷，不以被害人之
    主觀意思為準，至其交付若干，數額能否情商，並非決定其
    自由意志仍否存在之依據。若果其自由意志已經喪失，而不
    得不任由取去財物或交付，雖因被害人之情商，而未予全部
    取去，或同意僅為部分已交付，亦不能因此即謂其尚能抗拒
    ，最高法院87年度台上字第3705號、91年度台上字第290 號
    、74年度台上字第686 號判決亦同此旨。可見強盜罪與恐嚇
    取財罪之區別，除犯罪之手段是否足以壓抑被害人之意思自
    由外，恐嚇係以未來之危害加以恫之，而強盜則臨之以現在
    之危害；又所謂意思自由受到壓抑係以一般人是否得因而喪
    失其意思自由為準。（最高法院98年台上字第127 號判例參
    照）。至強盜罪之著手，應以實施強暴、脅迫等行為為標準
    ，應無疑義（最高法院23年非字第85號判例意旨參照）。經
    查，被告丁○○、乙○○犯本案強盜使用之伸縮警棍各1 支
    ，並持之毆打戊○○，致其受有背部、雙肩及左手臂多處挫
    傷，業經扣案，並有財團法人天主教聖保祿醫院診斷證明書
    附卷可佐（詳偵查卷第43頁），是在客觀上足以危害他人生
    命、身體及安全構成威脅，自屬兇器無疑。又被告等強盜告
    訴人之時，非特先由被告丁○○、乙○○持伸縮警棍各1 支
    毆打戊○○，嗣由被告丁○○持自製爆裂物，並稱：這罐很
    厲害，必要時還可跟其一起死等語，參以該爆裂物之照片清
    晰可見引線纏繞，另該爆裂物經送鑑定結果：爆炸威力可將
    廢棄之輪胎（一般約為厚度0.2 ─0.5mm 內含鋼絲之橡膠物
    品）炸飛及炸裂，研判具有殺傷力等情，就其情狀已足使人
    不能抗拒，核屬強盜之強暴、脅迫行為無訛。再被告丁○○
    拿走戊○○之手機是為了拿到錢，能夠藉此控制戊○○不要
    對外聯絡，尚無不法所有之意思，嗣因甲○○、丁○○及乙○○帶戊○○至該麥當勞赴約時遭警查獲，而未取得財物，
    自不生強盜取財之結果，屬未遂之階段。
二、核犯罪事實一部分，被告丁○○所為，係犯違反槍砲彈藥刀
    械管制條例第7 條第1 項之未經許可製造爆裂物罪。被告持
    有該爆裂物之低度行為為製造爆裂物之高度行為所吸收，不
    另論罪。核犯罪事實二部分，被告丁○○、甲○○、乙○○
    所為均係犯刑法第330 條第2 項、第1 項、第321 條第1 項
    第3 款、第4 款之結夥三人以上，攜帶兇器強盜未遂罪。檢
    察官雖認被告所為已達加重強盜既遂之程度，惟被告等加重
    強盜行為僅祇於未遂階段乙節，前經本院認定綦詳，是檢察
    官認被告所為已構成加重強盜既遂罪部分，容有誤會，併此
    敘明。又被告丁○○、甲○○、乙○○就加重強盜未遂犯行
    間，有犯意聯絡及行為分擔，均為共同正犯。另被告丁○○
    、甲○○、乙○○所犯加重強盜行為因未能得逞，為未遂犯
    ，爰依刑法第25條第2 項規定，按既遂犯之刑減輕之。又丁○○所犯製造爆裂物罪與加重強盜未遂罪，兩罪間之犯意各
    別，行為互殊，罪名互異，應分論併罰。末按被告乙○○僅
    因與被告丁○○之朋友義氣參與本案犯行，所為雖顯係不法
    ，惟被告丁○○、甲○○始係此次加重強盜未遂犯行之主謀
    ，被告乙○○僅係受其等指示而為，是對被告即使宣告法定
    最低刑度，猶嫌過重，自有「情輕法重」之憾，依據司法院
    大法官會議釋字第263 號解釋之意旨，並依被告客觀之犯行
    與主觀之惡性2 者加以考量，被告所為已屬犯罪之情狀可憫
    恕者，且對其處以有期徒刑2 年，已可達社會防衛之目的，
    爰適用刑法第59條之規定酌量減輕其刑，如此量刑，始符合
    憲法比例原則。爰審酌被告丁○○未經許可製造爆裂物而持
    有之，對社會治安之危害非輕，被告犯後於審理時否認製造
    爆裂物犯行之犯後態度，另被告丁○○、甲○○、乙○○正
    值青壯，竟不思以正常管道賺取財物，而以此加重強盜行徑
    為之，嚴重侵害社會整體防衛機制及被害人身體及財產法益
    ，惡性甚深，復犯後亦未見有何悔意，態度難徵良可，但念
    被告犯後尚能坦承部分犯行，另兼衡其等犯罪之動機、目的
    、手段、所生危害等一切情狀，分別量處如主文所示之刑，
    並就併科罰金部分，依刑法第42條第3 項前段規定諭知易服
    勞役之折算標準，以資懲儆。丁○○部分並定其應執行之刑
    。又被告乙○○未曾因故意犯罪受有期徒刑以上刑之宣告，
    有臺灣高等法院被告前案紀錄表在卷可按，僅因與被告丁○○之朋友義氣參與本案犯行，本次因一時失慮，致罹刑典，
    事後於本院審理時供稱略以：起訴書所載的事實經過伊承認
    ，伊確實有持警棍毆打戊○○，伊在店內有聽丁○○要向戊○○要錢等語，經此刑之宣告後，應知警惕而無再犯之虞，
    本院認前開宣告之刑以暫不執行為適當，併予宣告緩刑5 年
    ，以啟自新。扣案之伸縮警棍2 支、童軍繩1 條，均被告丁○○所有，並以前開伸縮警棍2 支、童軍繩1 條供犯加重強
    盜未遂罪，此據被告丁○○、甲○○、乙○○供承在卷，爰
    依刑法第38條第1 項第2 款規定宣告沒收。另球棒1 支，雖
    亦係於查獲被告時當場所扣，然因並無其他證據證明此部分
    扣案物品與被告加重強盜未遂犯行有何直接關係，又非違禁
    物，遂不併予宣告沒收。至扣案具殺傷力之爆裂物1 個，業
    經送鑑定引爆，已因滅失而不再具殺傷力且已不存在，爰不
    併予宣告沒收，附此敘明。
肆、被告乙○○無罪部分：
一、公訴意旨（略以）：被告乙○○、丁○○（業如前述）共同
    基於未經許可製造具殺傷力爆裂物之犯意聯絡，於97年2 月
    15日某時，共同在桃園縣桃園市○○路某處，以挖取自備爆
    竹內部之火藥，裝填在金屬容器內，頂端中心點以金屬螺絲
    固定住，並加裝爆引之方式，製造具殺傷力之爆裂物乙顆，
    完成後加以持有，因認被告乙○○涉犯違反槍砲彈藥刀械管
    制條例第7 條第1 項之未經許可製造爆裂物罪嫌等語。
二、按犯罪事實應依證據認定之，無證據不得認定犯罪事實；且
    不能證明被告犯罪者，應諭知無罪之判決，刑事訴訟法第15
    4 條第2 項、第301 條第1 項前段分別定有明文。復按刑事
    訴訟上證明之資料，無論其為直接證據或間接證據，均須達
    於通常一般之人均不致有所懷疑，而得確信其為真實之程度
    ，始得據為有罪之認定，若其關於被告是否犯罪之證明未能
    達此程度，而有合理之懷疑存在時，致使無從形成有罪之確
    信，在刑事訴訟「罪疑唯輕」、「無罪推定」原則下，依據
    「罪證有疑，利於被告」之證據法則，即不得遽為不利被告
    之認定，最高法院76年台上字第4986號判例意旨曾強調此一
    原則，足資參照。又按最高法院於92年9 月1 日刑事訴訟法
    修正改採當事人進行主義精神之立法例後，特別依據刑事訴
    訟法第161 條第1 項規定（檢察官就被告犯罪事實，應負舉
    證責任，並指出證明之方法），再次強調謂：「檢察官對於
    起訴之犯罪事實，應負提出證據及說服之實質舉證責任。倘
    其所提出之證據，不足為被告有罪之積極證明，或其指出證
    明之方法，無從說服法院以形成被告有罪之心證，基於無罪
    推定之原則，自應為被告無罪判決之諭知」等語（最高法院
    92年台上字第128 號判例意旨參見）。此即學說上所稱基於
    嚴格證明法則下之「有罪判決確信程度」，對於被告是否犯
    罪之證據應證明至「無庸置疑」之程度，否則，於無罪推定
    原則下，被告自始被推定為無罪之人，對於檢察官所指出犯
    罪嫌疑之事實，並無義務證明其無罪，即所謂不「自證己罪
    原則」，而應由檢察官負提出證據及說服之責任，如檢察官
    無法舉證使達有罪判決之確信程度，以消弭法官對於被告是
    否犯罪所生之合理懷疑，自屬不能證明犯罪，即應諭知被告
    無罪。
三、本件檢察官認被告乙○○涉犯違反槍砲彈藥刀械管制條例第
    7 條第1 項之未經許可製造爆裂物罪嫌，無非係以被告乙○○於警詢之供述、被告丁○○於警詢之供述、內政部警政署
    刑事警察局97年4 月30日刑偵五字第0970063084號鑑驗通知
    書為其主要論據。訊據被告郭信一堅決否認有何違反槍砲彈
    藥刀械管制條例制條例第7 條第1 項之未經許可製造爆裂物
    罪嫌犯行，辯稱（略以）：該爆裂物放在一個白色袋子內，
    放置於丁○○與甲○○一起開設的汽車美容店，是丁○○打
    電話給伊，請伊幫他拿該白色袋子到微閣汽車旅館，當時進
    入微閣汽車旅館丁○○拿出來嚇被害人戊○○時伊才知道有
    此東西，之後到警局要製作筆錄前，警察拿證物清單給丁○○簽名，丁○○簽完後再拿給伊簽，當時伊想丁○○已經有
    很多條案子了，想說幫他頂一條，讓他的刑度可以輕一點，
    而且伊已經簽證物清單了，故製作警詢筆錄時才會說是伊的
    等語（詳本院98年度訴字第132 號卷第186 頁）。經查：
  (一)被告乙○○於審理時已一再澄清說明係幫丁○○頂罪，始於
    扣押物品清單該爆裂物欄簽名，並於警詢稱該自製爆裂物係
    伊向攤販購得一般爆竹，挖取其內部裝填之火藥自製而成云
    云（詳本院97年度審訴字第2311號卷第54頁、本院98年度訴
    字第132 號卷第101 頁、第186 頁、第189 頁正面、背面、
    第190 頁、第191 頁正面、背面），核與丁○○證述（略以
    ）：關於爆裂物部分，與丙○○沒有關係，我只是請丙○○
    幫我帶一個白色袋子到微閣汽車旅館，但丙○○不知道白色
    袋子裡面有什麼東西等語（詳本院98年度訴字第132 號卷第
    52頁、第186 頁）。又證述（略以）：在檢察署拘留室時，
    被告丙○○有告訴伊他於扣押清單爆裂物欄簽名，伊有質疑
    那是伊自己的事情，為何他要簽名，且爆裂物是跟伊有關，
    不需要丙○○幫伊扛。伊於警詢中稱是被告丙○○與伊於以
    前的爆竹中挖取火藥自製的，係因警察是從丙○○的車上搜
    索到此爆裂物，警察問丙○○東西是怎麼來的，丙○○就跟
    警察說那是伊等自己從爆竹內挖取火藥，警察認為那不是伊
    等製作的，要伊等交出製作人，但是伊等沒有說出製作人。
    那時候伊是先聽到丙○○講，故才加入伊自己，於偵查時伊
    不知道製造爆裂物的罪這麼重，才一直說是伊自己製作的等
    語（詳本院98年度訴字第132 號卷第195 頁正面、背面、第
    215 頁正面、背面、第217 頁正面、背面），均大致相符，
    自堪信為真。至於被告乙○○、丁○○於警詢所為不利乙○○之供述，亦據其2 人敘明該供述之緣由，尚非全然無據。
  (二)至於內政部警政署刑事警察局97年4 月30日刑偵五字第0970
    063084號鑑驗通知書僅能證明該爆裂物具殺傷力，而無從證
    明該爆裂物係由何人製造一節，尚難據此為不利被告乙○○
    之認定。
  (三)綜上所述，此部分僅有被告乙○○已足認不可信之警詢自白
    ，及共同被告丁○○於警詢自白所致不利乙○○之指訴，復
    經本院認其指訴不可信，而又無補強證據足認與事實相符，
    自難遽為被告乙○○不利之認定。本件檢察官所提出之證據
    ，尚不足為被告乙○○涉犯違反槍砲彈藥刀械管制條例第7
    條第1 項之未經許可製造爆裂物罪之積極證明，無從說服本
    院形成被告有罪之心證，依前揭判例意旨，本件即應為有利
    於被告之認定，更不必有何有利之證據。此外，復查無任何
    積極證據足資證明被告有何檢察官所指之違反槍砲彈藥刀械
    管制條例第7 條第1 項之未經許可製造爆裂物罪犯行，依法
    自應為被告無罪之諭知。
據上論斷，應依刑事訴訟法第299 條第1 項前段、第301 條第1
項，槍砲彈藥刀械管制條例第7 條第1 項，刑法第11條前段、第
28條、第330 條第1 項、第2 項、第321 條第1 項第3 款、第4
款、第25條第2 項、第51條第5 款、第42條第3 項、第59條、第
74條第1 項第1 款、第38條第1 項第2 款，刑法施行法第1 條之
1 第1 項、第2 項前段，判決如主文。
本案經檢察官洪敏超到庭執行職務
中    華    民    國    99    年    4     月    21    日
                  刑事第六庭  審判長法  官  錢建榮
                                    法  官  呂美玲
                                    法  官  宣玉華
以上正本證明與原本無異。
如不服本判決應於收受判決後10日內向本院提出上訴書狀，並應
敘述具體理由。其未敘述上訴理由者，應於上訴期間屆滿後20日
內向本院補提理由書（均須按他造當事人之人數附繕本）「切勿
逕送上級法院」。
                                    書記官  陳育萱
中    華    民    國    99    年    4     月    30    日
附錄本案論罪科刑法條全文：
槍砲彈藥刀械管制條例第7條
未經許可，製造、販賣或運輸火砲、肩射武器、機關槍、衝鋒槍
、卡柄槍、自動步槍、普通步槍、馬槍、手槍或各類砲彈、炸彈
、爆裂物者，處死刑、無期徒刑或7 年以上有期徒刑；處徒刑者
，併科新臺幣3 千萬元以下罰金。
未經許可，轉讓、出租或出借前項所列槍砲、彈藥者，處無期徒
刑或5 年以上有期徒刑，併科新臺幣1 千萬元以下罰金。
意圖供自己或他人犯罪之用，而犯前二項之罪者，處死刑或無期
徒刑；處徒刑者，併科新臺幣5 千萬元以下罰金。
未經許可，持有、寄藏或意圖販賣而陳列第1 項所列槍砲、彈藥
者，處5 年以上有期徒刑，併科新臺幣1 千萬元以下罰金。
意圖供自己或他人犯罪之用，以強盜、搶奪、竊盜或其他非法方
法，持有依法執行公務之人所持有之第1 項所列槍砲、彈藥者，
得加重其刑至二分之一。
第1 項至第3 項之未遂犯罰之。
中華民國刑法第330條（加重強盜罪）
犯強盜罪而有第321 條第1 項各款情形之一者，處7 年以上有期
徒刑。
前項之未遂犯罰之。
中華民國刑法第321條（加重竊盜罪）
犯竊盜罪而有左列情形之一者，處6 月以上、5 年以下有期徒刑
：
一、於夜間侵入住宅或有人居住之建築物、船艦或隱匿其內而犯
    之者。
二、毀越門扇、牆垣或其他安全設備而犯之者。
三、攜帶兇器而犯之者。
四、結夥三人以上而犯之者。
五、乘火災、水災或其他災害之際而犯之者。
六、在車站或埠頭而犯之者。
前項之未遂犯罰之。

司法院資訊處製作；財團法人民間司法改革基金會備份。
